【裁判字號】    99,智簡上,8
【裁判日期】    990615
【裁判案由】    違反著作權法
【裁判全文】
臺灣臺中地方法院刑事判決             99年度智簡上字第8號
上  訴  人
即  被  告  乙○○
上  訴  人
即  被  告  甲○○
共      同
選任辯護人  林更祐律師
上列上訴人即被告等因違反著作權法案件，不服本院99年度智簡
字第2 號中華民國99年3 月8 日第一審刑事簡易判決（起訴案號
：臺灣臺中地方法院檢察署98年度偵字第29375 號、99年度偵字
第2497號），提起上訴，本院管轄之第二審合議庭判決如下：
    主  文
上訴駁回。
乙○○、甲○○均緩刑貳年。
    犯罪事實及理由
一、本案經本院審理結果，認原第一審簡易判決認事用法及量刑
    均無不當，應予維持，並引用附件即第一審簡易判決書（含
    臺灣臺中地方法院檢察署檢察官起訴書）記載之犯罪事實、
    證據、理由及應適用之法條。
二、上訴人即被告乙○○、甲○○（下稱被告）上訴意旨略稱：
    上訴人被訴違反著作權法案件，經檢察官偵查終結，依通常
    程序提供公訴，而非聲請簡易判決處刑，依法自應依通常程
    序踐行證據調查、審理、辯論而為判決，然上訴人收到起訴
    書後，即收到原審判決，完全喪失辯駁機會，遽予論罪科刑
    ，顯有未洽。又上訴人業就本案與告訴人聲請調解中，期能
    取得告訴人諒宥，而息事寧人免於訟累之苦，爰請求鈞院撤
    銷原判決，給予上訴人一次機會，從輕量刑云云。
三、經查，按第一審法院依被告在偵查中之自白或其他現存之證
    據，已足認定其犯罪者，得因檢察官之聲請，不經通常審判
    程序，逕以簡易判決處刑。但有必要時，應於處刑前訊問被
    告。前項案件檢察官依通常程序起訴，經被告自白犯罪，法
    院認為宜以簡易判決處刑者，得不經通常審判程序，逕以簡
    易判決處刑。依前二項規定所科之刑以宣告緩刑、得易科罰
    金或得易服社會勞動之有期徒刑及拘役或罰金為限。刑事訴
    訟法第449 條就此定有明文。查本件被告乙○○於警詢、偵
    查中已自白犯罪，及被告甲○○於偵查中已自白犯罪乙節，
    此觀諸卷附被告乙○○之警詢筆錄及98年12月25日檢察官訊
    問筆錄、被告乙○○、甲○○之99年1 月14日檢察官訊問筆
    錄之記載即明。且依告訴人丙○○之指訴及卷附著作權聲請
    書、侵權網頁列印資料、程式碼對照資料、IP使用人查詢資
    料、玉山銀行開戶資料等現存之證據，已足認定渠等2 人犯
    罪，原審認宜以簡易判決處刑，爰不經通常審判程式，逕以
    簡易判決處刑，於法並無違誤，原審以被告涉犯本案犯行之
    事證明確，依刑事訴訟法第449 條第2 項前段、第454 條第
    2 項，著作權法第91條第2 項、第92條，刑法第11條前段、
    第28條、第55條、第41條第1 項前段之規定，判處被告乙○
    ○有期徒刑5 月，被告甲○○有期徒刑3 月，並均諭知如易
    科罰金，以新臺幣1 千元折算1 日之折算標準，其認事用法
    並無違誤，量刑亦屬妥適。被告2 人徒執前詞上訴，並無理
    由，應予駁回。
四、末查，被告2 人前無任何因故意犯罪經法院判處有期徒刑以
    上之刑之前科紀錄，此有渠等之臺灣高等法院被告前案紀錄
    表各1 份在卷可稽。而被告2 人因本案違反著作權法案件，
    業於本院審理中，與告訴人丙○○達成調解，損害賠償告訴
    人新臺幣25萬元，由被告2 人連帶給付乙節，有臺中市北屯
    區調解委員會調解書影本1 紙在卷，並經告訴人到庭陳明：
    對本案無意見，就本案業與被告2 人達成調解，對於調解書
    的內容都願意接受等語明確。被告2 人因一時失慮，誤觸法
    典，本院認為其所宣告之刑，以暫不執行為適當，爰均併予
    宣告緩刑2 年，以啟自新。
據上論斷，應依刑事訴訟法第455 條之1 第1 項、第3 項、第36
8 條，刑法第74條第1 項第1 款，判決如主文。
本案經檢察官張容姍到庭執行職務。
中    華    民    國    99    年    6     月    15    日
                  刑事第十八庭  審判長法  官  高文崇
                                      法  官  張清洲
                                      法  官  胡芷瑜
以上正本證明與原本無異。
本件不得上訴。
                                      書記官  沈慧玲
中    華    民    國    99    年    6    月    15    日

司法院資訊處製作；財團法人民間司法改革基金會備份。
